臺灣板橋地方法院刑事判決　　　　　　　96年度易緝字第18號
公　訴　人　臺灣板橋地方法院檢察署檢察官
被　　　告　甲○○
上列被告等因竊盜案件，經檢察官提起公訴（95年度偵字第2065
3號），本院判決如下：
    主  文
甲○○結夥三人以上竊盜，處有期徒刑陸月，如易科罰金，以新
臺幣壹仟元折算壹日。緩刑年。
    事  實
一、甲○○、郎鎮國、張明凱（後二人業經本院以九十五年度易
    字第一七九二號審結）於民國九十五年九月一日下午四時三
    十分許，在臺北縣三重市○○○路與長元街口，見未懸掛車
    牌之車號GFT ─一一五號，引擎號碼為四TF─○○四九八○
    號重型機車停放在路旁（該部機車乃吳建賢所有，於九十五
    年八月起至本件被告發現前之某時點，在臺北縣三重市○○
    路二十巷八號三樓住處樓下，遭不詳人士竊取而暫時停置於
    該處）。渠等對於該機車並非遭人棄置仍屬他人所有之事實
    ，有所認識，因缺錢花用，竟共同基於意圖為自己不法所有
    之犯意聯絡，結夥三人合力以徒手方式將該重型機車搬運至
    渠等所騎乘之拼裝三輪車上，得手後欲運至資源回收場變賣
    。嗣於同日下午五時許，在同縣市○○○路與重安街口，為
    巡邏員警盤查而查獲，並當場扣得上開機車一部（業已發還
    周淑英即車主吳建賢之母具領保管）。
二、案經臺北縣政府警察局三重分局報請臺灣板橋地方法院檢察
    署檢察官偵查起訴。
    理  由
一、按被告以外之人於審判外之言詞或書面陳述，除法律有規定
    者外，不得作為證據；又被告以外之人於審判外之陳述，雖
    不符第一百五十九條之一至第一百五十九條之四之規定，但
    經當事人於審判程序同意作為證據，法院審酌該言詞陳述或
    書面陳述作成時之情況，認為適當者，亦得為證據；當事人
    、代理人或辯護人於法院調查證據時，知有第一百五十九條
    第一項不得為證據之情形，而未於言詞辯論終結前聲明異議
    者，視為有前項之同意，刑事訴訟法第一百五十九條第一項
    、第一百五十九條之五規定甚明。經查，本判決後開所引用
    之各該被告以外之人於審判外之陳述（包括書面陳述），對
    本件各該被告而言，固皆屬傳聞證據，惟被告就前揭審判外
    陳述之證據能力，於本院準備程序及審判期日時均表示同意
    作為證據；而公訴檢察官雖知上開證據資料為傳聞證據，但
    於本院準備程序及審判期日中則表示無意見而不予爭執，且
    迄至言詞辯論終結前亦未再聲明異議。本院審酌上開證據資
    料製作時之情況，尚查無違法不當及證明力明顯過低之瑕疵
    ，亦認為以之作為證據應屬適當，故揆諸前開法律規定與說
    明，爰逕依刑事訴訟法第一百五十九條之五規定，認前揭證
    據資料均例外有證據能力，合先敘明。
二、前揭犯罪事實業據被告甲○○於本院審理時坦承不諱，且被
    告取得該部機車時之車況，雖不新穎惟外觀完好，除車頭斜
    板不見及未懸掛車牌外，並無其它損壞及不堪使用之情形，
    亦據證人即本件查獲之臺北縣政府警察局三重分局大同派出
    所警員林正二到庭結證屬實（詳本院九十五年度易字第一七
    九二號卷九十五年十一月十五日審判筆錄），並有查獲時所
    拍攝之現場照片二幀附卷可稽（見九十五年度偵字第二０六
    五三號偵查卷第二十九頁），且依證人即機車所有人吳建賢
    之母周淑英於警詢所陳該部機車約有新臺幣（下同）五千元
    之價值等語（同上開偵查卷第十九頁），參以被告與同案被
    告郎鎮國、張明凱亦自始一致供述：欲將該部機車運往回收
    廠變賣朋分等語，足徵渠等對於該部機車尚有相當之價值，
    應有認知，則該機車於市場上既具相當之經濟價值。再者，
    該車外觀並未佈滿灰塵，且停放位置旁尚有三、四輛機車，
    附近有住家等情，亦據證人林正二於本院審理時證述無誤，
    縱令未懸掛車牌停放於路旁，自不得任意解為有「棄置」之
    意，況機車之報廢有其法定程序乃眾所皆知之事，而觀諸上
    開現場照片中之該部機車，其上並未貼有任何報廢字樣紙張
    ，一般人均可認知該機車應屬他人所有而非廢棄之物，被告
    對於本案機車尚屬他人所有之物，自應亦有所認識。是以被
    告既可判明該部機車具有相當之價值，又非屬無主之廢棄物
    ，業如上述，且依其發現上開機車之狀態，客觀上亦無誤認
    係遭他人棄置之可能，仍執意取之，其具竊盜之故意至為灼
    然。此外，復有臺北縣政府警察局三重分局搜索、扣押筆錄
    、扣押物品目錄表、贓物認領保管單，車籍作業系統─查詢
    認可資料各一份在卷資以佐證（參見上開偵查卷第七至九頁
    、第三十至三十一頁）被告甲○○與同案被告郎鎮國、張明
    凱共同實行上開竊盜之犯行，事證明確，堪以認定。
三、按刑法上竊盜罪所保護之法益，乃所有人或持有人對物之支
    配關係，而其支配關係之是否合法，亦所不問，只要未經持
    有人同意或違反持有人之意思，以和平之方法，破壞他人對
    於物之持有關係，而建立新的持有關係，並為圖自己不法之
    所有，即已構成。故竊盜罪之客體不以他人所有為限，即使
    他人因犯罪而取得之動產，若該動產在他人支配下而意圖不
    法之所有，將之取走，仍應成立竊盜罪。查本件被告在臺北
    縣三重市○○○路與長元街口，取得該車號GFT ─一一五號
    重型機車占有之時，該機車雖已離其所有權人持有，惟仍屬
    他人支配持有之動產，亦足為竊盜罪之客體，是核被告所為
    ，係犯刑法第三百二十一條第一項第四款之結夥三人以上竊
    盜罪。被告與同案被告郎鎮國、張明凱就上開竊盜犯行，均
    有犯意聯絡與犯罪構成要件之行為分擔，為共同正犯。爰審
    酌被告因一時失慮致為本件竊盜犯行，惡性非劣，另衡酌其
    品行、智識程度、生活狀況、此次犯罪之動機、目的、手段
    ，所竊取財物之價值非高、所生危害尚輕，及犯罪後之態度
    等一切情狀，酌情量處如主文所示之刑，並均諭知易科罰金
    之折算標準，以資懲儆。又查，被告前雖因竊盜案件，於八
    十二年七月二十七日經臺灣臺中地方法院以八十二年度易字
    第五二六二號刑事判決判處有期徒刑八月，於八十二年八月
    二十八日判決確定，並於八十三年四月二十四日執行完畢，
    惟五年以內未曾因故意犯罪受有期徒刑以上刑之宣告，有卷
    附臺灣高等法院被告前案紀錄表一份足稽，其因一時失慮，
    致罹刑章，且犯後深表悔意，竊得物品並已發還車主吳建賢
    之母周淑英具領保管，本院審酌此等情事，認被告應無再犯
    之虞，本件刑之宣告已足收警惕之效，前開所宣告之刑以暫
    不執行其刑為適當，揆諸上開說明，爰依刑法第七十四條第
    一項第二款規定，併予宣告緩刑三年，以勵自新。
據上論斷，應依刑事訴訟法第二百九十九條第一項前段，刑法第
二十八條、第三百二十一條第一項第四款、第四十一條第一項前
段、第七十四條第一項第二款，判決如主文。
本案經檢察官沈志成到庭執行職務。
中　　華　　民　　國　　96　　年　　3 　　月　　21　　日
                  刑事第十五庭  審判長法　官  陳鴻清
                                      法　官  朱嘉川
                                      法　官  劉安榕
上列正本證明與原本無異。
如不服本判決，應於判決送達後十日內向本院提出上訴狀（應附
繕本），上訴於臺灣高等法院。
                                      書記官  楊馥如
中　　華　　民　　國　　96　　年　　3 　　月　　26　　日
附錄本案論罪科刑法條全文：
中華民國刑法第321條
犯竊盜罪而有左列情形之一者，處六月以上、五年以下有期徒刑
：
一  於夜間侵入住宅或有人居住之建築物、船艦或隱匿其內而犯
    之者。
二  毀越門扇、牆垣或其他安全設備而犯之者。
三  攜帶兇器而犯之者。
四  結夥三人以上而犯之者。
五  乘火災、水災或其他災害之際而犯之者。
六  在車站或埠頭而犯之者。
前項之未遂犯罰之。
